---
title: "Grafo de cursos de Ingenieria Agrícola"
output: html_document
date: "2025-05-30"
---

```{r setup, include=FALSE}
knitr::opts_chunk$set(echo = TRUE)
library(dplyr)
library(visNetwork)
```

## *Grafo*

***Este es un gráfico que representa la carrera de ingeniería agrícola en el Instituto Tecnológico de Costa Rica, se muestra sus diferentes materias, tanto por semestre, sus horas de estudio, créditos, adempas sus requisitos y correquisitos entre materias.***

```{r grafo, echo=FALSE}

source("Grafico.R", local = knitr::knit_global())
```

| Color          | Horas   |
|----------------|---------|
| Rosa claro     | 0       |
| Naranja claro  | 1       |
| Amarillo claro | 2       |
| Verde menta    | 3       |
| Celeste medio  | 4       |
| Celeste oscuro | 5       |
| Azul profundo  | 6       |
| Gris           | 7 o más |

| Figura    | Bloque  |
|-----------|---------|
| Punto     | 1       |
| Cuadrado  | 2       |
| Triángulo | 3       |
| Estrella  | 4       |
| Diamante  | 5       |
| Elipse    | 6       |
| Caja      | 7 o más |

| Tipo de relación | Tipo de línea |
|------------------|---------------|
| Requisito        | Flecha        |
| Correquisito     | Discontinua   |

**Nota:** El tamaño de cada nodo es determinado por su cantidad de créditos.

**Hecho por:**

-   Ian Ugalde.

-   Matthew Cordero.
